臺灣屏東地方法院刑事裁定　　　　　　　96年度聲字第1035號
聲　請　人
即　被　告　甲○○
　　　　　　　　　　（
上列聲請人即被告等因違反毒品危害防制條例案件（96年度訴字
第1365號），不服本院受命法官於民國96年12月5 日所為關於羈
押之處分，聲請撤銷該處分，本院裁定如下：
    主  文
聲請駁回。
    理  由
一、聲請意旨除附件一抗告狀所載部分外，並據聲請人於本院調
    查時以口頭陳明因不服本院受命法官民國96年12月5 日所為
    羈押被告之處分，為此請求撤銷處分云云。
二、按對於審判長、受命法官、受託法官或檢察官所為關於羈押
    處分有不服者，受處分人得聲請所屬法院撤銷或變更之；第
    109 條至第414 條之規定，於本條準用之，刑事訴訟法第41
    6 條第1 項第1 款、第4 項分別定有明文。又得為撤銷或變
    更之聲請而誤為抗告者，視為已有聲請，復為刑事訴訟法第
    418 條第2 項所明定。本件有關聲請人即被告甲○○之羈押
    處分，係由本院受命法官所為，被告雖誤而提起抗告，依法
    應視為係聲請撤銷該處分，並由本院合議庭受理，合先敘明
    。
三、被告甲○○與同案被告林夏茂因共同涉犯違反毒品危害防制
    條例案件，前經臺灣屏東地方法院檢察署檢察官以96年度偵
    字第3921號、96年度偵緝字第447 號提起公訴如附件二起訴
    書所示，經本院受命法官於96年12月5 日訊問後，依被告甲
    ○○供述之情節、同案共犯林夏茂之自白、證人之指述及扣
    案毒品，認為被告甲○○涉犯毒品危害防制條例第4 條第1
    項、第2 項販賣第一級、第二級毒品罪，犯罪嫌疑重大，所
    犯為最輕本刑五年以上有期徒刑之罪，有刑事訴訟法第101
    條第1 項第3 款之情形，非予羈押，顯難進行審判而有羈押
    之必要，予以羈押在案。聲請意旨雖以檢察官漏未調查重要
    證據即草率起訴，並辯稱被告並無公訴意旨所稱提供毒品及
    行動電話門號予同案被告林夏茂，遑論與其共同販賣毒品，
    亦未從事任何不法行為，請求本院詳予調查並撤銷前開羈押
    被告之處分云云。惟查，被告甲○○於附件二起訴書所載時
    地，提供海洛因、甲基安非他命等毒品與手機門號，而推由
    同案被告林夏茂出面販賣該等毒品予林政威等人之犯嫌事實
    ，除據同案被告林夏茂於警、偵詢中自白不諱，並據證人林
    政威等人於警、偵詢中就各人與林夏茂交易毒品之情節；證
    人潘永春就其與同案被告林夏茂素不相識，因受被告甲○○
    委託而申辦扣案林夏茂用以販賣毒品聯絡使用之行動電話配
    掛門號後，交予被告甲○○等情，均證述綦詳，復有扣案毒
    品、行動電話等物在卷可稽。依其情節，被告甲○○涉犯違
    反毒品危害防制條例第4 條第1 項、第2 項販賣第一級、第
    二級毒品罪之犯罪嫌疑，確屬重大，所犯並均為死刑、無期
    徒刑或最輕本刑為五年以上有期徒刑之罪，非予羈押，顯難
    進行追訴、審判及執行。從而，本院前開由受命法官所為羈
    押被告之處分，經核於法並無違誤，聲請意旨請求本院對其
    前開案件詳予調查，原屬法院應依法律規定進行訴訟程序之
    內容，無待聲請，本院自受理案件後，並已定於96年12月27
    日下午2 時30分行準備程序，至其聲請本院撤銷受命法官所
    為前開羈押處分，因前開說明而於法難以准許，本件聲請為
    無理由，應予駁回。
據上論斷，應依刑事訴訟法第416 條第1 項、第4 項、第412 條
，裁定如主文。
中　　華　　民　　國　　96　　年　　12　　月　　25　　日
                  刑事第二庭　審判長　法　官  黃國永
                                      法　官　蘇碧珠
                                      法　官　陳松檀
以上正本證明與原本無異。
如不服本裁定應於收受送達後五日內向本院提出抗告書狀敘述抗
告之理由抗告於台灣高等法院高雄分院。
中　　華　　民　　國　　96　　年　　12　　月　　25　　日
　　　                                書記官  林祥玉
